【裁判字號】    97,上訴,1309
【裁判日期】    971225
【裁判案由】    毒品危害防制條例
【裁判全文】
臺灣高等法院臺南分院刑事判決        97年度上訴字第1309號
上  訴  人
即  被  告  甲○○
上列上訴人因違反毒品危害防制條例案件，不服臺灣臺南地方法
院97年度訴字第1596號中華民國97年10月28日第一審判決（起訴
案號：臺灣臺南地方法院檢察署97年度毒偵字第1772號），提起
上訴，本院判決如下：
    主  文
上訴駁回。
    理  由
一、按刑事訴訟法第三百六十一條、第三百六十七條規定，不服
    地方法院之第一審判決而上訴者，應提出上訴書狀，並敘述
    「具體理由」，為上訴必備之程式；其所提出之書狀未敘述
    上訴理由，或僅曾以言詞陳述上訴理由者，均應於上訴期間
    屆滿後二十日內補提理由書於第一審法院。第一審法院經形
    式審查，認逾期未補提上訴理由者，應定期間先命補正；逾
    期未補正者，為上訴不合法律上之程式，應以裁定駁回。倘
    「已提出上訴理由」，但所提非屬具體理由者，則由第二審
    法院以上訴不合法律上之程式，判決駁回。而所謂「具體理
    由」，必依據卷內既有訴訟資料或提出新事證，指摘或表明
    第一審判決有何採證認事、用法或量刑等足以影響判決本旨
    之不當或違法，而構成應予撤銷之具體事由，始克當之（例
    如：依憑證據法則具體指出所採證據何以不具證據能力，或
    依憑卷證資料，明確指出所為證據證明力之判斷如何違背經
    驗、論理法則）；倘僅泛言原判決認定事實錯誤、違背法令
    、量刑失之過重或輕縱，而未依上揭意旨指出具體事由，或
    形式上雖已指出具體事由，然該事由縱使屬實，亦不足以認
    為原判決有何不當或違法者（例如：對不具有調查必要性之
    證據，法院未依聲請調查亦未說明理由，或援用證據不當，
    但除去該證據仍應為同一事實之認定），皆難謂係具體理由
    ，俾與第二審上訴制度旨在請求第二審法院撤銷、變更第一
    審不當或違法之判決，以實現個案救濟之立法目的相契合，
    並節制濫行上訴（最高法院九十七年度台上字第八九二號判
    決參照。）。
二、上訴意旨略以：
（一）原審法院認被告前已有施用毒品前科，而再施用毒品，顯
      見其意志不堅，未能記取教訓云云，重處被告有期徒刑八
      月及四月，定應執行刑有期徒刑十月。惟被告現已痛定思
      痛，戒除吸毒惡習，更已覓得穩定工作，被告現擔任手錶
      販售之業務員，努力工作，絕非如原審所指之戒毒意志不
      堅。
（二）又被告之父親已亡故，被告母親年老體衰，身體多處不適
      ，已無法工作，被告現與母親共同生活，除負擔家庭經濟
      外，更負起照顧老母親之責任，若遽而入獄，母親失去依
      靠，不知如何是好。
（三）被告所犯吸毒行為，確屬不該，惟被告已戒除，有如前述
      ，況被告並未破壞他人權益，且被告到案後即坦承犯行，
      態度良好，原審法院重處有期徒刑八月、四月，確有量刑
      過重之不當，應請撤銷原判決，從輕量刑，以勵自新云云
      。
三、原審判決以：上訴人即被告甲○○前於民國（下同）九十四
    年間，因施用毒品案件，經原審法院以九十四年度毒聲字第
    一七八號裁定送觀察、勒戒，因認無繼續施用之傾向，於九
    十四年三月二十四日出所而執行完畢，並由臺灣臺南地方法
    院檢察署檢察官以九十四年度毒偵字第六二八號為不起訴處
    分確定。又於九十五年間，因搶奪、竊盜等案件，經原審法
    院以九十五年度訴字第一二七二號判決判處應執行有期徒刑
    二年三月確定；復因毒品案件，經原審法院以九十五年度訴
    字第一四二八號判決判處有期徒刑七月確定，上開各罪經原
    審法院以九十五年度聲字第二一二九號裁定應執行有期徒刑
    二年十月確定，再經原審法院以九十六年度聲減字第一二九
    八號裁定減刑並定應執行刑有期徒刑一年五月確定，於九十
    六年十一月三十日縮短刑期執行完畢。詎猶於前開觀察、勒
    戒處分及有期徒刑執行完畢五年內，於九十七年六月二十日
    晚間九時許，在其位於臺南縣永康市○○路三五六號五樓之
    二住處，以將甲基安非他命置於玻璃管內燒烤吸食煙霧之方
    式，施用甲基安非他命一次；復於同日晚間十一時許，在上
    址住處，以將海洛因摻水置於針筒內注射之方式，施用海洛
    因一次等施用毒品之行為。
四、上訴人即被告就上開犯行已坦承不諱，並有詮昕科技股份有
    限公司濫用藥物尿液檢驗報告及送驗尿液及年籍對照表各乙
    紙在卷可稽（見警卷第五、六頁），堪認被告上開任意性自
    白與事實相符，應可採信。本件事證明確，被告犯行洵堪認
    定。核被告所為，係犯毒品危害防制條例第十條第一項之施
    用第一級毒品罪，及同條第二項之施用第二級毒品罪。被告
    施用毒品前持有海洛因及甲基安非他命之低度行為，分別為
    施用之高度行為所吸收，均不另論罪。被告所犯上開二罪，
    犯意有別，行為殊異，應予分論併罰。再被告曾於九十六年
    十一月三十日受如事實欄所載之刑執行完畢，有臺灣高等法
    院被告前案紀錄表可稽，其於有期徒刑執行完畢後五年內，
    故意再犯本件有期徒刑以上之二罪，均為累犯，均應依刑法
    第四十七條第一項規定加重其刑。爰審酌被告前已有施用毒
    品前科，竟仍不知悔改而再施用毒品，顯見其意志不堅，迄
    未能記取教訓，復參酌其所犯施用毒品行為係戕害自己身心
    健康，尚未嚴重破壞社會秩序、侵害他人權益，及其犯罪後
    坦承犯行，尚有悔意等一切情狀，分別量處施用第一級毒品
    ，累犯，處有期徒刑八月；又施用第二級毒品，累犯，處有
    期徒刑四月。應執行有期徒刑十月。原審法院已詳敘認定上
    訴人犯罪事實之理由、證據及量刑審酌之事由，從形式上審
    查，並無違背法令之情形。
五、上訴人提起上訴，僅略謂其已有工作，並已戒除吸毒惡習，
    又其母親有待被告照顧，且犯後態度良好，原審量刑有過重
    之嫌云云，並未依據卷內既有訴訟資料或提出新事證，指摘
    或表明第一審判決有何採證認事、用法或量刑等足以影響判
    決本旨之不當或違法之具體事由（按上訴理由是否具體，係
    屬第二審審查之範圍，不在命補正之列，刑事訴訟法第三百
    六十一條修正立法理由參照）。按之上開規定，本件上訴顯
    屬違背法律上之程式，自應予駁以回，並不經言詞辯論為之
    。
六、依刑事訴訟法第三百六十七條前段、第三百七十二條，判決
    如主文。
中    華    民    國    97    年    12    月    25    日
                  刑事第三庭    審判長法  官    陳義仲
                                      法  官    蘇清水
                                      法  官    宋明中
以上正本證明與原本無異。
施用第一級毒品部分，如不服本判決應於收受送達後10日內向本
院提出上訴書狀，其未敘述上訴理由者，並得於提起上訴後10日
內向本院補提理由書（均須按他造當事人之人數附繕本）「切勿
逕送上級法院」。
施用第二級毒品部分，不得上訴。
                                      書記官    黃子起
中    華    民    國    97    年    12    月    26    日


司法院資訊處製作；財團法人民間司法改革基金會備份。
